臺灣高雄地方法院刑事判決
111年度審易字第1156號
公  訴  人  臺灣高雄地方檢察署檢察官
被      告  戴子翔



選任辯護人  王啓任律師
上列被告因竊盜案件，經檢察官提起公訴（111年度偵字第12625
號），因被告就被訴事實為有罪之陳述，經本院告知簡式審判程
序之旨，並聽取被告與公訴人之意見後，裁定依簡式審判程序審
理，判決如下：
    主  文
戴子翔犯如附表一所示之肆罪，各處如附表一宣告刑欄所示之刑
及沒收。應執行有期徒刑拾月，如易科罰金，以新臺幣壹仟元折
算壹日。
    事  實
一、戴子翔意圖為自己不法之所有，基於攜帶兇器竊盜之犯意，
    分別為下列行為：
　㈠於民國111年4月21日晚間11時許，在高雄市○○區○○路000號對
    面路邊，持客觀上足以對人生命身體產生危害、可供兇器使
    用如附表二編號4、5、8、9所示之電動砂輪機及千斤頂等工
    具，將張元泰管領之車牌號碼0000-00號自用小客車撐高後
    ，切割車上之觸媒轉換器1台竊取得手。
　㈡於111年4月22日凌晨1時許，在高雄市○○區○○路000○0號對面
    ，持客觀上足以對人生命身體產生危害、可供兇器使用如附
    表二編號4、5、8、9所示之電動砂輪機及千斤頂等工具，將
    陳俊邦所有車牌號碼000-0000號自用小客車撐高後，切割車
    上之觸媒轉換器1台竊取得手。
　㈢於111年4月22日晚間6時42分前之某時許，在不詳地點，持客
    觀上足以對人生命身體產生危害、可供兇器使用如附表二編
    號4、5、8、9所示之電動砂輪機及千斤頂等工具，將不詳車
    輛撐高後，切割車上之觸媒轉換器1台竊取得手。
　㈣於111年4月22日下午6時42分許，駕駛車牌號碼0000-00號自
    用小客車前往高雄市○○區○○路0段000號皇家金宸大飯店旁停
    車場附近，持客觀上足以對人生命身體產生危害、可供兇器
    使用如附表二編號4、5、8、9所示之電動砂輪機及千斤頂等
    工具，將林育仕所有之車牌號碼0000-00號自用小客車撐高
    後，切割車上之觸媒轉換器1台竊取得手得手而尚未離去之
    時，即於同日晚間7時50分許，為警據報到場查獲逮捕戴子
    翔，並扣得附表二所示之物，始悉上情。
二、案經林育仕訴由高雄市政府警察局鳳山分局報告臺灣高雄地
    方檢察署檢察官偵查後起訴。
    理  由
一、程序方面：
    本件被告戴子翔所犯均係死刑、無期徒刑、最輕本刑為3年
    以上有期徒刑以外之罪，其於準備程序進行中，就被訴事實
    為有罪之陳述，經本院告知簡式審判程序之旨，並聽取當事
    人之意見後，認無不得或不宜改依簡式審判程序進行之情形
    ，爰依刑事訴訟法第273條之1第1項規定，裁定本件進行簡
    式審判程序。又本件卷內之證據資料，依同法第273條之2規
    定，不受同法第159條第1項關於傳聞法則規定之限制，依法
    均有證據能力，合先敘明。
二、認定犯罪事實所憑之證據及其理由：
    上開犯罪事實，業據被告坦承不諱，核與證人即告訴人林育
    仕、證人即被害人陳俊邦、張元泰證述相符，並有搜索扣押
    筆錄、扣押物品目錄表、現場、搜索及監視器翻拍照片、密
    錄器及監視器檔案暨臺灣高雄地方檢察署勘驗筆錄、車輛詳
    細資料報表、委託單、職務報告、網頁資料在卷可稽，足認
    被告前揭任意性自白，與事實相符，堪予採信。從而，本案
    事證明確，被告上開犯行，均堪認定，應依法論科。
三、論罪科刑：
　㈠法律說明：
　　按刑法第321條第1項第3款之攜帶兇器竊盜罪，係以行為人
    攜帶兇器竊盜為其加重條件，此所謂兇器，其種類並無限制
    ，凡客觀上足對人之生命、身體、安全構成威脅，具有危險
    性之兇器均屬之，且祇須行竊時攜帶此種具有危險性之兇器
    為已足，並不以攜帶之初有行兇之意圖為必要（最高法院79
    年臺上字第5253號判例足資參照）。查被告為本件各次犯行
    所持用如附表二編號4、5、8、9所示之電動砂輪機及千斤頂
    等工具，均係質地堅硬之金屬製品，有扣案物照片在卷可稽
    （見偵卷第105、109頁），若持之攻擊人，客觀上足以危害
    他人生命、身體安全，均屬具有危險性之兇器無訛。
　㈡罪名及罪數：
  ⒈核被告所為，均係犯刑法第321條第1項第3款之攜帶兇器竊盜
    罪。
　⒉被告所犯上開4罪，犯意各別，行為互殊，應分論併罰。
　㈢刑罰裁量：
    爰以行為人之責任為基礎，審酌被告非無謀生能力，竟不思
    以正途獲取所需，任意竊取他人財物，顯然欠缺尊重他人財
    產法益之觀念，所為實有不該，惟念其犯後坦承犯行，態度
    尚可，且如事實欄一㈠、㈡、㈣所示犯行竊得之物，已分別發
    還各告訴人、被害人(詳附表二編號12至14備註欄所載)，該
    部分犯行所造成法益損害稍有減輕，兼衡被告教育程度、經
    濟（涉個人隱私，詳卷）、前科素行（詳卷附臺灣高等法院
    被告前案紀錄表），暨其各次犯行之手段、所造成損害等一
    切情狀，分別量處如附表一宣告刑欄所示之刑，及易科罰金
    之折算標準。又考量被告本案所犯4罪，犯罪時間相近，所
    犯罪質相同、犯罪動機具有內在關聯、對法益侵害之加重效
    應等節，依比例原則、平等原則、罪責相當原則、重複評價
    禁止原則加以整體評價，定其應執行之刑如主文所示，暨易
    科罰金之折算標準。
四、沒收部分：
  ㈠本件被告之犯罪所得，即各次犯行所竊得之物，而其如事實
    欄一㈠、㈡、㈣所示犯行竊得之物，已分別發還各告訴人、被
    害人，業如上敘，此部分依刑法第38條之1第5項規定，不予
    宣告沒收，至被告犯罪事實一㈢所竊而為警扣得如附表二編
    號15所示之物，應依刑法第38條之1第1項前段宣告沒收。
　㈡扣案如附表二編號4、5、8、9所示之物，為被告所有為本件
    各次犯行所用之物，業經被告供陳在卷（見偵卷第90頁），
    均應依刑法第38條第2項前段規定宣告沒收。至附表二編號1
    至3、6、7、10、11所示扣案物，卷內無證據足資證明與被
    告本件犯行有關，爰均不宣告沒收。
　㈢末以，本案既宣告多數沒收，應依刑法第40條之2第1項規定
    併執行之。　　　　
據上論斷，應依刑事訴訟法第273條之1第1項、第299條第1項前
段，判決如主文。
本案經檢察官陳麒提起公訴，檢察官陳宗吟到庭執行職務。
中    華    民    國   111    年    12      月   9    日
                  刑事第五庭  法  官    陳銘珠
以上正本證明與原本無異。
如不服本判決應於收受送達後20日內向本院提出上訴書狀，並應
敘述具體理由；如未敘述上訴理由者，應於上訴期間屆滿後20日
內向本院補提理由書（均須按他造當事人之人數附繕本）「切勿
逕送上級法院」。
因疫情而遲誤不變期間，得向法院聲請回復原狀。
中　　華　　民　　國　　111 　年　　12　　月　　13　　日
                              書記官    史華齡
附錄本案論罪科刑法條：
《中華民國刑法第321條》
犯前條第一項、第二項之罪而有下列情形之一者，處六月以上五
年以下有期徒刑，得併科五十萬元以下罰金：
一、侵入住宅或有人居住之建築物、船艦或隱匿其內而犯之。
二、毀越門窗、牆垣或其他安全設備而犯之。
三、攜帶兇器而犯之。
四、結夥三人以上而犯之。
五、乘火災、水災或其他災害之際而犯之。
六、在車站、港埠、航空站或其他供水、陸、空公眾運輸之舟、
    車、航空機內而犯之。
前項之未遂犯罰之。   

附表一   編號 犯罪事實 宣告刑 1 事實欄一㈠ 戴子翔犯攜帶兇器竊盜罪，處有期徒刑陸月，如易科罰金，以新臺幣壹仟元折算壹日。扣案如附表二編號4、5、8、9所示之物，均沒收。 2 事實欄一㈡ 戴子翔犯攜帶兇器竊盜罪，處有期徒刑陸月，如易科罰金，以新臺幣壹仟元折算壹日。扣案如附表二編號4、5、8、9所示之物，均沒收。 3 事實欄一㈢ 戴子翔犯攜帶兇器竊盜罪，處有期徒刑陸月，如易科罰金，以新臺幣壹仟元折算壹日。扣案如附表二編號15所示之犯罪所得、扣案如附表二編號4、5、8、9所示之物，均沒收。 4 事實欄一㈣ 戴子翔犯攜帶兇器竊盜罪，處有期徒刑陸月，如易科罰金，以新臺幣壹仟元折算壹日。扣案如附表二編號4、5、8、9所示之物，均沒收。 

附表二   編號 扣物物 備註  1 工具袋1個 無  2 頭燈1個   3 活動扳手1支   4 千斤頂1個 為被告所有為本件犯行所用之物  5 千斤頂1個   6 軍刀鋸1組 無  7 鋸片6片   8 輪機1組 為被告所有為本件犯行所用之物  9 砂輪片15片  10 oppo手機(白色)1支 無 11 oppo手機(黑色)1支  12 觸媒轉換器1顆(0799-DC號自用小客車) 事實欄一㈣所示竊得之物，已發還告訴人林育仕，有贓物認領保管單在卷可稽(見警卷第115頁) 13 觸媒轉換器1顆(BFL-2387號自用小客車) 事實欄一㈡所示竊得之物，已發還被害人陳俊邦，有贓物認領保管單在卷可稽(見警卷第97頁) 14 觸媒轉換器1顆(3789-DU號自用小客車) 事實欄一㈠所示竊得之物，已發還被害人張元泰，有贓物認領保管單在卷可稽(見警卷第103頁) 15 觸媒轉換器1顆 事實欄一㈢所示竊得之物 16 砂輪機1組 無